
\vspace{1.8em}
\begin{minipage}{\textwidth}
\stepcounter{mallinumber}
\textbf{Tüüpsõnamall \arabic{mallinumber}\,\vadja{enči}}\\

\begin{sideways}
\begin{tabular}{l l}
muutvormimall & tunnused \\
\hline
\underline{en}\,+\,či & \textsc{ sg nom } \\
\underline{en}\,+\,̕n̕e & \textsc{ sg gen } \\
\underline{en}\,+\,čeä & \textsc{ sg par } \\
\underline{en}\,+\,čese & \textsc{ sg ill } \\
\underline{en}\,+\,̕n̕ez & \textsc{ sg ine } \\
\underline{en}\,+\,̕n̕ess & \textsc{ sg ela } \\
\underline{en}\,+\,̕n̕elle & \textsc{ sg all } \\
\underline{en}\,+\,̕n̕ell & \textsc{ sg ade } \\
\underline{en}\,+\,̕n̕elt & \textsc{ sg abl } \\
\underline{en}\,+\,̕n̕essi & \textsc{ sg tra } \\
\underline{en}\,+\,̕n̕essaa & \textsc{ sg ter } \\
\underline{en}\,+\,̕n̕eka & \textsc{ sg com } \\
\underline{en}\,+\,̕n̕ed & \textsc{ pl nom } \\
\underline{en}\,+\,čije & \textsc{ pl gen } \\
\underline{en}\,+\,čiit & \textsc{ pl par } \\
\underline{en}\,+\,čiise & \textsc{ pl ill } \\
\underline{en}\,+\,čiiz & \textsc{ pl ine } \\
\underline{en}\,+\,čiiss & \textsc{ pl ela } \\
\underline{en}\,+\,čiille & \textsc{ pl all } \\
\underline{en}\,+\,čiill & \textsc{ pl ade } \\
\underline{en}\,+\,čiilt & \textsc{ pl abl } \\
\underline{en}\,+\,čiissi & \textsc{ pl tra } \\
\underline{en}\,+\,čiissaa & \textsc{ pl ter } \\
\underline{en}\,+\,čijka & \textsc{ pl com } \\
\end{tabular}
\end{sideways}
\captionof{table}{Tüüpsõna \arabic{mallinumber}\,\textit{enči} ekstraheeritud muutvormimallid.}
\label{tab:tüüpsõnamall-enči}

\end{minipage}

 
\vspace{1em}
\noindent Tüüpsõna ei hõlma teisi lekseeme vormi\-sõnastikus.
